【裁判字號】    97,訴,3395
【裁判日期】    970923
【裁判案由】    毒品危害防制條例
【裁判全文】
臺灣板橋地方法院刑事判決              97年度訴字第3395號
公  訴  人  臺灣板橋地方法院檢察署檢察官
被      告  甲○○
                    （現於臺灣臺北監獄執行中）
上列被告因違反毒品危害防制條例案件，經檢察官提起公訴(97
年度毒偵字第6101號)， 本院於準備程序進行中，被告就被訴之
事實為有罪之陳述，經告知被告簡式審判程序之旨，並聽取當事
人之意見後，裁定進行簡式審判程序，判決如下：
    主  文
    主    文
甲○○施用第一級毒品，累犯，處有期徒刑壹年貳月。扣案之第
一級毒品海洛因（驗餘淨重零點貳肆參零公克）沒收銷燬之；包
裹上開第一級毒品海洛因之包裝袋壹個及注射針筒支、吸管壹
支、分裝袋壹個均沒收。
    事    實
一、甲○○前於民國86年間因施用毒品案件，經送觀察、勒戒後
    ，認無繼續施用毒品傾向，於88年3 月3 日經臺灣高等法院
    以87年度上訴字第5282號為免刑判決，於88年4 月8 日判決
    確定，復於前開觀察、勒戒執行完畢釋放後5 年內，因施用
    第一級、第二級毒品，經本院以90年度毒聲字第4398號裁定
    送觀察、勒戒後，認有繼續施用毒品傾向，由本院以91年度
    毒聲字第3562號裁定令入戒治處所施以強制戒治，期間經本
    院以92年度毒聲字第1885號裁定停止戒治並付保護管束，於
    92年7 月16日釋放出臺灣臺北戒治所，嗣因其違反保護管束
    情節重大，經本院以92年度毒聲字第2854號裁定撤銷保護管
    束並令入戒治處所施以強制戒治，惟因毒品危害防制條例業
    於93年1 月9 日修正生效而未再執行此戒治處分，而此次犯
    行並由臺灣板橋地方法院檢察署檢察官提起公訴，經本院以
    92年度訴字第474 號判決判處有期徒刑8 月確定。甲○○復
    因施用第一級、第二級毒品、贓物、偽造文書等案件，分別
    經本院判決判處有期徒刑10月、6 月、5 月、4 月確定，前
    開四刑期嗣經本院以94年度聲字第2839號裁定應執行有期徒
    刑1 年7 月確定，經入監接續執行前開8 月、1 年7 月徒刑
    ，於95年3 月24日縮短刑期假釋出監並付保護管束，甫於95
    年7 月15日保護管束期滿假釋未經撤銷視為執行完畢。
二、詎甲○○仍不知悔改，基於併同施用第一級、第二級毒品之
    犯意，於97年3 月20日下午13時許，在臺北縣新莊市○○街
    134之4號住處，以將第一級毒品海洛因及第二級毒品甲基安
    非他命摻水一起放置在其所有之注射針筒內，以注射之方式
    同時施用海洛因、甲基安非他命1 次。嗣於同日16時30分許
    ，在上址為警查獲，並扣得其所有供施用毒品所有之第一級
    毒品海洛因（驗餘淨重零點貳肆參零公克）1 小包、注射針
    筒3 支、吸管1 支、分裝袋1 個等物及非供本件施用毒品所
    用之玻璃製吸食器1個、塑膠製吸食器1個。
三、案經臺北市政府警察局大同分局移送臺灣士林地方法院檢察
    署呈請臺灣高等法院檢察署核轉臺灣板橋地方法院檢察署檢
    察官偵查起訴。
    理    由
一、本案被告甲○○所犯均係死刑、無期徒刑、最輕本刑為3 年
    以上有期徒刑以外之罪，其於準備程序中就被訴事實皆為有
    罪之陳述，經本院告知簡式審判程序之旨，並聽取公訴人、
    被告之意見後，經合議庭裁定由受命法官獨任進行簡式審判
    程序審理，合先敘明。
二、上揭犯罪事實，業據被告甲○○於本院審理中坦承不諱，並
    有扣案之注射針筒3 支、吸管1 支、分裝袋1 個可資佐證，
    且其為警查獲經採集尿液送台灣尖端先進生技醫藥股份有限
    公司囑託鑑定結果，確呈鴉片類、安非他命類陽性反應，有
    該公司97年4 月7 日濫用藥物檢驗報告1 份在卷可稽，另同
    日為警扣案之白色粉末1 包經送交通部民用航空局航空醫務
    中心鑑驗結果，確為海洛因，淨重0.2450公克，驗餘淨重0.
    2430公克，此有該中心97年4 月15日航藥鑑字第0972075 號
    毒品鑑定書1 件在卷，足以佐證被告自白與事實相符，堪以
    採信。又被告前因施用毒品案件，經本院以90年度毒聲字第
    4398號裁定送觀察、勒戒後，認有繼續施用毒品之傾向，再
    經本院以91年度毒聲字第3562號裁定令入戒治處所施以強制
    戒治，嗣因戒治成效良好，而經本院以92年度毒聲字第1885
    裁定停止戒治，所餘戒治期間付保護管束，遂於92年7 月16
    日停止戒治出所。惟其旋因違反保護管束情節重大而經本院
    以92年度毒聲字第2854號裁定停止戒治，本應入所執行殘餘
    戒治處分，惟因毒品危害防制條例於93年1 月9 日修正施行
    而未再接續執行此戒治處分等情，有臺灣高等法院被告前案
    紀錄表一份在卷可參，其再犯本件施用第一級、第二級毒品
    之罪，係於強制戒治執行完畢後五年內再犯該條例第10條第
    1 項、第2 項之罪，依毒品危害防制條例第23條第2 項規定
    ，應逕予論罪科刑。
三、核被告甲○○所為，係犯毒品危害防制條例第10條第1 項、
    第2 項之施用第一級、第二級毒品罪。被告為施用海洛因、
    甲基安非他命而持有海洛因、甲基安非他命之行為，各係其
    施用第一級、第二級毒品犯行之當然結果，均不另論罪。查
    被告前有如事實欄一所載之刑案前科及徒刑執行情形，此有
    上開臺灣高等法院被告前案紀錄表在卷足徵，其於有期徒刑
    執行完畢5 年內故意再犯本案有期徒刑以上之本罪，依刑法
    第47條第1 項規定成立累犯，並應加重其刑。再被告以同一
    注射行為違犯上揭施用第一級、第二級毒品之行為，為想像
    競合犯，應從一重之施用第一級毒品罪處斷。爰審酌被告前
    已有因施用毒品經法院判處刑罰之前科紀錄，竟仍不思悔改
    ，再次施用毒品，惟酌以其施用毒品係戕害一己之身心健康
    ，對社會治安可能之危害程度非鉅，犯後亦供承犯行等一切
    情狀，量處如主文所示之刑，以示懲儆。至扣案之海洛因，
    驗餘淨重0.2430公克係屬查獲之第一級毒品，應依毒品危害
    防制條例第18條第1 項前段規定，諭知沒收銷燬之；至扣案
    包裹上開海洛因之包裝袋1 個，係用於防止海洛因裸露、潮
    濕，便於攜帶施用，與扣案之注射針筒3 支、吸管1 支、分
    裝袋1 個，均係被告所有供其施用毒品所用之物，業據被告
    陳明在卷，爰依刑法第38條第1 項第2 款規定，均併予宣告
    沒收。至另扣案之玻璃製吸食器1 個及塑膠製吸食器1 個等
    物，訊據被告供承為其所有，惟供稱：是之前向材料行所購
    買留下來的，都沒有在使用等語，且衡以本次被告係以針筒
    注射方式施用毒品，則上開扣案之吸食器應非屬被告本次施
    用毒品所用之物，與本案尚無關連，自無從於本案宣告沒收
    之，併此敘明。
據上論斷，應依刑事訴訟法第273 條之1 第1 項、第299 條第1
項前段，毒品危害防制條例第10條、第18條第1 項前段，刑法第
11條前段、第47條第1 項、第55條、第38條第1 項第2 款，判決
如主文。
本案經檢察官張慶林到庭執行職務。
中    華    民    國    97    年    9     月    23    日
                    刑事第二十二庭  法  官  徐  蘭  萍
右正本證明與原本無異。
如不服本判決，應於判決送達後10日內敘明上訴理由，向本院提
出上訴狀 (應附繕本)，上訴於臺灣高等法院。
                                    書記官  廖  美  紅
中    華    民    國    97    年    9     月    23    日
附錄本罪論罪科刑法條全文：
毒品危害防制條例第10條
施用第一級毒品者，處 6 月以上 5 年以下有期徒刑。
施用第二級毒品者，處 3 年以下有期徒刑。


司法院資訊處製作；財團法人民間司法改革基金會備份。
